【裁判字號】    97,訴,1234
【裁判日期】    971231
【裁判案由】    搶奪等
【裁判全文】
臺灣桃園地方法院刑事判決              97年度訴字第1234號
公  訴  人  臺灣桃園地方法院檢察署檢察官
被      告  庚○○
上列被告因搶奪等案件，經檢察官提起公訴（台灣桃園地方法院
檢察署97年度偵字第23397 號），本院依簡式審判程序，判決如
下：
    主  文
庚○○犯附表一所示之竊盜罪，均累犯，各處如附表一所示之刑
；又犯附表二所示之搶奪罪，均累犯，各處如附表二所示之刑；
應執行有期徒刑肆年。
    事  實
一、庚○○前先後因竊盜及違反毒品危害防制條例案件，經本院
    以95年易字第620 號、95年易字第1388號、95年訴字第1197
    號判處有期徒刑4 月、1 年4 月、及10月確定，分別經減刑
    及定執行刑為應執行有期徒刑1 年1 月又15日後，於96年9
    月20日執行完畢出監。詎仍不知悔改，復意圖為自己不法之
    所有，先後於如附表一所示之時、地、方法，竊得機車後，
    再騎乘所竊得機車於附表二之時、地、方法，搶奪他人財物
    ，得手後旋即逃逸。嗣於97年11月2 日晚間7 時45分許，為
    警在桃園市○○○○街630 號前埋伏，發現庚○○正騎乘竊得
    之車號IAH-110 號機車搭載其不知情之母親辛○○（辛○○
    涉案部分另為檢察官處分不起訴），並在辛○○身上起獲甲○○遭搶之POLO皮包，及皮包內裝有乙○○遭搶之BURBERRY
    牌皮夾等物，復前往被告住處，扣得其他贓物而查獲。
二、案經桃園縣政府警察局桃園分局報告台灣桃園地方法院檢察
    署檢察官偵查起訴。
    理  由
一、本案被告庚○○所犯為死刑、無期徒刑或最輕本刑為三年以
    上有期徒刑以外之罪，其於本院準備程序中就前揭被訴事實
    為有罪之陳述，經本院告知簡式審判程序之旨，並聽取當事
    人之意見後，本院依刑事訴訟法第273 條之1 第1 項規定，
    裁定進行簡式審判程序，合先敘明。
二、上揭事實，業據被告於本院審理中坦承不諱，核與被告之母
    吳寶玉於警詢及檢察官偵查中之證詞，及被害人丁○○、丙○○、戊○○、甲○○、乙○○於警詢中之證詞，及被害人
    己○○於警詢及檢察官偵查中之證詞大致相符，並有扣押物
    品目錄表、扣押筆錄、贓物領據、車籍資料查詢列印單、及
    現場照片、贓車及贓物照片等附卷可稽，足認被告自白與事
    實相符，堪予採信。本件事證明確，被告犯行堪以認定，應
    依法論科。
三、核被告所為如附表一及附表二之各次犯行，分別係犯刑法第
    320 條第1 項之竊盜罪及第325 條第1 項之搶奪罪。被告所
    犯各次竊盜及搶奪罪罪，犯意各別，行為不同，應分論併罰
    。被告有如上開事實欄所載之前科紀錄，有臺灣高等法院被
    告前案紀錄表附卷可稽，其於前案有期徒刑執行完畢後，五
    年內故意再犯本件有期徒刑以上之罪，所犯各罪均為累犯，
    均依刑法第47條第1 項之規定加重其刑。本院審酌被告係年
    輕力壯之人，不思以正當合法方式賺取所需，且前已有竊盜
    前科，而今竟不思悔改，猶一犯再犯，手段更已提昇至以暴
    力為基調之搶奪行為，對遭搶被害人之身心及財產侵害尤深
    ，絕不宜輕縱，否則難以發揮刑法嚇阻犯罪之功效。然另考
    量被告均能坦承犯行，應有悛悔之意，及其犯罪動機、目的
    、被害人所受財產及身心傷害程度等一切情狀，就其所犯各
    罪分別量處如主文及附表所示之刑，並定其應執行刑如主文
    ，以資懲儆。
四、據上論斷，依刑事訴訟法第第273 條之1 第1 項、第299 條
    第1 項前段，刑法第320 條第1 項、第325 條第1 項、第47
    條第1 項、第51條第5 款，刑法施行法第1 條之1 第1 項、
    第2 項前段，判決如主文。
中    華    民    國    97    年    12    月    31    日
                  刑事第十一庭  法  官  紀凱峰
以上正本證明與原本無異。
如不服本判決應於收受判決後10日內向本院提出上訴書狀，並應
敘述具體理由。其未敘述上訴理由者，應於上訴期間屆滿後20日
內向本院補提理由書 (均須按他造當事人之人數附繕本)「 切勿
逕送上級法院」。
                                書記官  高文靜
中    華    民    國    98    年    1     月    6     日
附錄論罪科刑法條
中華民國刑法第320條
（普通竊盜罪、竊佔罪）
意圖為自己或第三人不法之所有，而竊取他人之動產者，為竊盜
罪，處 5 年以下有期徒刑、拘役或 5 百元以下罰金。
意圖為自己或第三人不法之利益，而竊佔他人之不動產者，依前
項之規定處斷。
前二項之未遂犯罰之。
中華民國刑法第325條
（普通搶奪罪）
意圖為自己或第三人不法之所有，而搶奪他人之動產者，處 6 月
以上 5 年以下有期徒刑。
因而致人於死者，處無期徒刑或 7 年以上有期徒刑，致重傷者，
處 3 年以上 10 年以下有期徒刑。
第 1 項之未遂犯罰之。
附表一：
┌──┬──────┬──────┬───────────┬───────┐
│編號│竊車時間    │竊車地點    │竊車手法              │宣告刑        │
├──┼──────┼──────┼───────────┼───────┤
│1   │97年10月22日│桃園市○○路│徒手將所有人及車號均不│有期徒刑肆月。│
│    │上午6 時30分│369 號家樂福│詳之銀色重型機車前方電│              │
│    │許          │大賣場前    │線接頭拔下後，以腳踩方│              │
│    │            │            │式啟動機車電門。      │              │
├──┼──────┼──────┼───────────┼───────┤
│2   │97年10月26日│同上        │徒手將所有人及車號均不│有期徒刑肆月。│
│    │上午8 時30分│            │詳之黑色重型機車前方電│              │
│    │許          │            │線接頭拔下後，以腳踩方│              │
│    │            │            │式啟動機車電門。      │              │
├──┼──────┼──────┼───────────┼───────┤
│3   │97年11月2 日│同上        │徒手將丁○○所有車號I │有期徒刑肆月。│
│    │上午10時30分│            │AH-110號之綠色重型機車│              │
│    │許          │            │車前電線接頭拔下後，以│              │
│    │            │            │腳踩方式啟動機車電門。│              │
├──┼──────┼──────┼───────────┼───────┤
│4   │97年10月31日│不詳        │徒手將所有人及車號均不│有期徒刑肆月。│
│    │上午10時50分│            │詳之紅色重型機車車前電│              │
│    │前某時      │            │線接頭拔下後，以腳踩方│              │
│    │            │            │式啟動機車電門。      │              │
└──┴──────┴──────┴───────────┴───────┘
附表二：
┌──┬────┬────┬────────┬────────────┬───────┐
│編號│搶奪時間│搶奪地點│搶奪手法        │被害人遭搶奪之財物      │宣告刑        │
├──┼────┼────┼────────┼────────────┼───────┤
│1   │97年10月│桃園市大│被告騎乘其所竊得│咖啡色手提包1 只、手機2 │有期徒刑捌月。│
│    │22日上午│興西路、│如附表一編號1 所│支、身份證、健保卡、汽機│              │
│    │8 時45分│同安街口│示之機車，趁邱奕│車駕照、行照、合庫、郵局│              │
│    │許      │        │蓉停等紅綠燈時，│提款卡各1 張            │              │
│    │        │        │搶奪丙○○放置於│                        │              │
│    │        │        │機車腳踏墊上的咖│                        │              │
│    │        │        │啡色手提包。    │                        │              │
├──┼────┼────┼────────┼────────────┼───────┤
│2   │97年10月│桃園市大│被告騎乘其所竊得│咖啡色公事包1 只、PDA1  │有期徒刑捌月。│
│    │26日上午│興西路、│如附表一編號2 所│台、小皮包1 只、身份證、│              │
│    │10時20分│春日路口│示之機車，趁陳冠│匯豐信用卡、合庫提款卡、│              │
│    │許      │        │因停等紅綠燈時，│日盛銀行提款卡各1 張、現│              │
│    │        │        │搶奪戊○○放置於│金800 元、其他公司資料  │              │
│    │        │        │機車腳踏墊上的咖│                        │              │
│    │        │        │啡色公事包。    │                        │              │
├──┼────┼────┼────────┼────────────┼───────┤
│3   │97年10月│桃園縣蘆│被告騎乘其所竊得│綠色格紋POLO牌皮包1 只、│有期徒刑捌月。│
│    │27日晚間│竹鄉文中│如附表一編號2 所│學生證、身份證、健保卡、│              │
│    │6 時許  │路、龍壽│示之機車，趁王寶│駕照、行照、臺灣銀行金融│              │
│    │        │街口    │儀停等紅綠燈時，│卡、中國信託金融卡、各1 │              │
│    │        │        │搶奪甲○○放置於│張、手機2 支、SONY相機1 │              │
│    │        │        │機車腳踏墊上的綠│台、ADATA 隨身碟1 支、便│              │
│    │        │        │色格紋POLO牌皮包│利貼1 本、木製梳子1 把  │              │
│    │        │        │。              │                        │              │
├──┼────┼────┼────────┼────────────┼───────┤
│4   │97年10月│桃園市永│被告騎乘其所竊得│黑色包包1 只、BURBERRY皮│有期徒刑捌月。│
│    │31日上午│安路448 │如附表一編號4 所│夾1 只、手機1 支、中國信│              │
│    │10時50分│號前    │示之機車，趁吳巧│托信用卡、提款卡、郵局提│              │
│    │許      │        │薇停等紅綠燈時，│款卡、身份證、健保卡、駕│              │
│    │        │        │搶奪乙○○放置於│照、行照、學生證各1 張、│              │
│    │        │        │機車腳踏墊上的黑│iPOD1 台、ANNA SUI鏡子1 │              │
│    │        │        │色背包。        │面、現金1,000元         │              │
├──┼────┼────┼────────┼────────────┼───────┤
│5   │97年11月│桃園市中│被告騎乘其所竊得│白色大皮包1 只、粉紅色短│有期徒刑捌月。│
│    │2 日中午│山路、上│如附表一編號3 所│皮包1 只、富邦銀行信用卡│              │
│    │12時許  │海路口  │示之機車，趁葉玫│、中國信託信用卡、全國加│              │
│    │        │        │君停等紅綠燈時，│油站信用卡、身份證、健保│              │
│    │        │        │搶奪己○○放置於│卡、駕照、保險業務員證各│              │
│    │        │        │機車腳踏墊上的白│1 張、手機2 支、富邦銀行│              │
│    │        │        │色大皮包。      │存摺3 本、臺灣企銀存摺1 │              │
│    │        │        │                │本、現金500 元          │              │
└──┴────┴────┴────────┴────────────┴───────┘


司法院資訊處製作；財團法人民間司法改革基金會備份。
